# **NÍCOLAS HENRIQUE SANTOS BARBOSA**

26 anos, solteiro, CNH: B, sem filhos.

nick.h.s.barbosa@gmail.com

Av: Fleming, Bairro: Ouro Preto – Belo Horizonte/MG.

Contato: (31) 99301-7294 / Recado: (31) 99839-3301

### Perfil profissional

Sou profissional da área da Educação Física Bacharel, com conhecimento em natação (ex-atleta profissional/federado), realização de ensino de natação para crianças e adultos, aulas de hidroginástica, planejamento e monitoramento de carga de treinamento esportivo e de musculação (atualmente Personal Trainer e professor de treinamento funcional). Sou mestre em Ciências do Esporte como Fisiologista do Esporte pelo Laboratório de Fisiologia do Exercício da EEFFTO – UFMG; experiência em planejamento, execução e apresentação de projetos de pesquisa auxiliando na coordenação, colaboração, análise de dados e escrita científica (domínio completo pacote Office e alguns programas estatísticos).

### Objetivo

Atuar como Técnico de Promoção Social;

Desenvolver e acompanhar projetos sociais de promoção de saúde, esporte, lazer e cultura.

#### Formação Acadêmica

Graduação: Educação Física Bacharel – Universidade Federal de Minas Gerais, 01/2018.

Pós-graduação: Mestrado em Ciências do Esporte – Laboratório de Fisiologia do Exercício UFMG, 08/2020.

### Cursos

- Inglês (Intermediário avançado) The Best Idiomas
- Arbitragem em atletismo Federação Mineira de Atletismo
- Arbitragem em natação Federação Aquática Mineira

- Curso de extensão universitária na modalidade de difusão: Capacitação no Uso e Manejo de Animais de Laboratório – Universidade de São Paulo – USP
- Il Curso de Inverno do LAC (Laboratório de Avaliação da Carga UFMG)

#### **Experiência Profissional**

Laboratório de Fisiologia do Exercício – EEFFTO/UFMG: Pesquisador, Mar 2018 – Agosto 2020.

Responsável pela execução de projetos de pesquisa; Auxílio na colaboração e orientação de aluno para execução e ingresso no mestrado; Colaboração com outros alunos e execução de atividades de pesquisa como procedimentos cirúrgicos em animais de pequeno porte; Análise de dados e produção de gráficos de resultados de pesquisa; Colaboração e execução de projeto de pesquisa em parceria com projeto no exterior (USA); Apresentação de projetos científicos em reuniões semanais e em simpósio/congresso. Trabalhava com grande volume de projetos e processos que demandam de administração de demandas coletivas, planejamento de horários e manutenção dos equipamentos para o melhor aproveitamento do ambiente coletivo.

Academia Cia da Malhação: Estagiário (remunerado), Mar 2017 – Dez 2017.

Professor de atividade aquáticas, tais como, natação adulto e infantil, hidroginástica para idosos; Instrutor de musculação; Planejamento de treinamento na musculação.

Escola de Esportes Cruzeiro Esporte Clube: Professor substituto (remunerado), Mar 2016.

Professor de natação para adultos; Planejamento de treinamentos.

Centro de Treinamento Esportivo – CTE/UFMG: Estagiário (não remunerado), Ago 2016 – Dez 2016.

Acompanhamento de treinadores na execução de treinamento de natação; acompanhamento de treinadores na execução de preparação física de atletas.

Labmov UFMG: Estagiário (não remunerado), Mar 2016 - Jun 2016

Acompanhamento de adultos diabéticos; Execução do treinamento de adultos diabéticos e hipertenso em acompanhamento de projeto de pesquisa.

## Informações Adicionais

1. BARBOSA, N. H. S.; COELHO, F. T.; RAGO, M. L.; OLIVEIRA, P. H. M. B.; KUNSTETTER, A. C.; WANNER, S. P.

EFEITO AGUDO DA ADMINISTRAÇÃO DE ÁLCOOL SOBRE O DESEMPENHO FÍSICO E AS RESPOSTAS TERMORREGULATÓRIAS DE RATOS SUBMETIDOS A UM EXERCÍCIO PROGRESSIVO, 2016. (Apresentação de Trabalho)

2. BARBOSA, N. H. S.; COELHO, F. T.; PIRES, W.; SOARES, D. D.; WANNER, S. P.

EFEITO DE DIFERENTES TREINAMENTOS AEROBICOS SOBRE O DESEMPENHO FÍSICO DE RATOS SUBMETIDOS A UM MODELO EXPERIMENTAL DE INFLAMAÇÃO SISTÊMICA, 2015. (Apresentação de Trabalho – XXIV SEMANA DE INICIAÇÃO CIENTÍFICA /SELECIONADO COMO RELEVÂNCIA ACADÊMICA)

3. BARBOSA, N. H. S.; COELHO, F. T.; RAGO, M. L.; OLIVEIRA, P. H. M. B.; KUNSTETTER, A. C.; WANNER, S. P.

EFFECT OF ACUTE ALCOHOL ADMINISTRATION ON THERMOREGULATORY AND METABOLIC RESPONSES AND PHYSICAL PERFORMANCE OF RATS SUBMITTED TO A PROGRESSIVE EXERCISE (Apresentação de trabalho em inglês em simpósio internacional)

4. **Apresentação de Trabalho:** "Pesquisa Básica na Educação Física" – Faculdade Pitágoras Betim.

#### **Artigos Publicados**

TEIXEIRA-COELHO, Francisco et al. Effects of manipulating the duration and intensity of aerobic training sessions on the physical performance of rats. **PLoS One**, v. 12, n. 8, p. e0183763, 2017.

KUNSTETTER, Ana C. et al. Pre-exercise exposure to the treadmill setup changes the cardiovascular and thermoregulatory responses induced by subsequent treadmill running in rats. **Temperature**, v. 5, n. 2, p. 109-122, 2018.

BITTENCOURT, Myla Aguiar et al. Comparative effects of two heat acclimation protocols consisting of high-intensity interval training in the heat on aerobic performance and thermoregulatory responses in exercising rats. **PloS one**, v. 15, n. 2, p. e0229335, 2020.

TEIXEIRA-COELHO, Francisco et al. Physical exercise-induced thermoregulatory responses in trained rats: Effects of manipulating the duration and intensity of aerobic training sessions. **Journal of Thermal Biology**, v. 97, p. 102878, 2021.